Inventaris van het archief van D. van Eck [levensjaren 1817-1895]; Th.G. van Eck [levensjaren 1862-na 1926], (1754) 1818-1934
Nationaal Archief, Den Haag
Collectie 118 Daniël van Eck
Eck, D. van
1754-1934
merendeel 1818-1934
C22292
0.70 meter; 22 inventarisnummers.
Normale geschreven, getypte en gedrukte documenten, geen bijzondere handschriften.
Nationaal Archief, Den Haag
mr. Daniel van Eck
mr. Theodoo Guilliaam van Eck
Mr. Daniel van Eck bekleedde diverse juridische en politieke functies en was van 1848-1884 lid van de Tweede Kamer. Hij was voorman van de liberale partij op Walcheren. Mr. Theodoor Guilliaam van Eck was o.a. directeur van de Nationale Bank te 's-Gravenhage en medeoprichter, commissaris en president van diverse fabrieks- en handelsvennootschappen. Het archief bevat o.a. correspondentie, genealogisch-biografisch materiaal, foto's van politici, pamfletten, spotprenten en politieke versjes.
Archiefvorming
Geschiedenis van de archiefvormer
Mr. Daniel van Eck.
Daniel van Eck promoveerde 16 jan. 1841 magna cum laude te Leiden op gezag van prof. J.R. Thorbecke op het proefschrift Quaestiones e libro 1 codicis civilis Neerlandi. Als advocaat 2 mrt.1841 ingeschreven bij het Gerechtshof te Middelburg, 6 juli 1847 benoemd in het bureau van Consultatie en 15 sept. 1848 tot lid van de Raad van toezigt en discipline. In 1847, '48 waarnemend rijksadvocaat.
21 sept. 1849 als advocaat beëdigd te 's-Gravenhage en 19 sept. 1879 als procureur. 29 mrt 1864 benoemd tot Lid van het Bureau van Consultatie, op verzoek ontslagen 30 okt. 1865. 25 mei 1877 benoemd tot lid van de Raad van toezigt en discipline, 5 nov. 1881 secretaris van die Raad.
Bij K.B. van 24 juni 1843 no. 71 benoemd tot secretaris van de gemeente Biggekerke, eervol ontslagen bij K.B. v. 21 juni 1849 no. 103.
Voorman der liberale partij op Walcheren, schreef veel in de Vlissingsche Courant, richtte later de Zeeuwsche Courant op om aan te dringen op grondwetsherziening.
Lid en bestuurslid van de kiesvereniging "Nederland" te 's-Gravenhage, van 1870 tot 1883 lid van de kiesvereniging "De Grondwet".
Op 2 dec. 1848 lid der 2e Kamer voor Sluis, van 27 aug. 1850-11 nov. 1884 voor Middelburg.
Bij K.B. van 12 mei 1874 no. 2a benoemd tot ridder in de orde van de Nederlandse Leeuw.
Mr. Theodoor Guilliaam van Eck.
Theodoor Guilliaam van Eck promoveerde 16 april 1888 te Leiden op het proefschrift "Vergoeding van oproerschade", oefende 7 jaar de advocatenpraktijk uit, werd 10 juni 1895 directeur der Mij. Geldbelegging, was van 29 dec. 1900 tot 1 jan. 1909 directeur der Nationale Bank te 's-Gravenhage. Medeoprichter, commissaris en president van verscheiden fabrieks- en handelsvennootschappen, lid en bestuurslid van meerdere verenigingen en genootschappen, ridder in de Orde van Oranje-Nassau.
Excerpt van de genealogie "De familie Van Eck"
Door mr. Th. G. v. Eck
Geschiedenis van het archiefbeheer
De verwerving van het archief
De rechtstitel is (nog) onbekend
De verwerving van het archief
Het archief is voor langere tijd in beheer, niet in eigendom verkregen.
2.21
Aanwijzingen voor de gebruiker
Openbaarheidsbeperkingen
Volledig openbaar.
Materiële beperkingen
Aanvraaginstructie
Openbare archiefstukken kunnen online worden aangevraagd en gereserveerd. U kunt dit ook via de terminals in de studiezaal van het Nationaal Archief doen. Om te kunnen reserveren dient u de volgende stappen te volgen:
U maakt een profiel aan op www.gahetna.nl, en logt vervolgens in
Via de archiefinventaris (alleen de beschrijvingen met rode nummers) selecteert u het gewenste archiefstuk door op de knop 'Reserveren' te klikken
In het volgende scherm geeft u aan op welke dag u het archiefstuk wilt inzien
Indien u zich bevindt in de studiezaal en een tafelnummer heeft ontvangen kunt u dit nummer vermelden. Als u geen tafelnummer heeft kunt u tafelnummer 777 laten staan
Vervolgens bevestigt u uw reservering door deze te versturen.
Verwant materiaal
Beschikbaarheid van kopieën
Bijlagen
Opgave van de foto's voorkomend in het nr. 9A vermelde album.
Abrahams, H.P. 41, 44
Asch van Wijck, H.A.M. van 23
Beaufort, W.H. de 26
Begram, W.C.M. 21
Bel, A.R. van 43
Berch van Heemstede, Van den 25
Bergsma, W.A. 24
Betz, G.H. 3
Beyma thoe Kingma, S.W.H.A. van 13
Bichon van IJsselmonde 18
Bierberstein R.Z., C.A. de 11
Blom, F.W.C. 14
Blom, Van 10
Blussé 1
Borsius 30
Bosse, Van 2
Botz, J.B. 23
Brauw, W.M. de 21
Bredius, 28
Broeke, J. van den 41
Brouwers (pastoor) 27
Bruijn Kops, J.L. de 25
Cool, S. 10
Cornelis, 10
Dam, Van 9
Delden, A. van 6
Delprat, F.A.T. 6
Diggelen, Van 7
Dirks, J. 22
Dullert, W.H. 6
Dumbar 12
Dijkmeester, N.J. 27
Elout van Soeterwoude 28
Feltz, Van der 28
Fock 1
Fokker, C.L. 42, 43
Fokker, G.A. 9
Foreest, Van 19
Fransen van de Putten 1
Geertsema 1
Gevers Deynoot, W.T. 11
Goltstein, Van 4
Goltstein, Van 24
Godefroi 2
Groen van Prinsterer 20
Guljé 25
Hammacher 46
Hasselman, J.J. 5
Haskarl 46
Heemskerk, J. 5, 16
Heemstra, Van 3, 17
Heiden Reinestein, Van 22
Heremans, J.P.J. 40
Heukelom, C. 40
Heijdenrijck 24
Hingst, S. 14
Hoek, W.A. van 41
Hoffman, M. 23
Holling Pijpers 15
Houten, S. van 29
Hoynck van Papendrecht 8
Jespers 9
Jesurum, A.J. 45
Jolles 2
Jong, K. de 24
Kalf, J. 18
Kappeyne van de Coppello, J. 7, 30
Keller, G. 44
Kerkwijk, J.J. van 10
Kien 20
Kool, A. 27
Kuyk, Van 18
Lee, M.H. van 45
Lenting 8, 9
Lieftinck 29
Lidth de Jeude, Van 22
Linden, G.M. van der 11
Logchem, Van 12
Loon, Van 19
Luyben 4
Lyclama á Nyeholt 23
Mackay, E. 28
Maesen de Sombreff, Van der 3
Man, J.C. de 45
Meester, G.A. de 8
Meijer, P. 4
Meijier, W. de 26
Mirandolle 11
Mulken, Van 2
Nierop, Van 13
Nispen v. Sevenaer, J.A.C.A. van 20
Oldenhuis Gratama, G. 29
Pinto, A. de 44
Poel, J.D. van der 21
Poorter, D.E. de 13
Poortman 7
Pot, M. 46
Pijls,W.H. 17
Pijnappel 19
Raadt, De 13
Reenen, Van 3
Rees, O. van 30
Reinders, G. 17
Roëll, J. 26
Roest van Limburg 5
Ruiter Zijlker, D. de 15
Rutgers van Rozenburg, J.W. 15
Sandberg, J. 15
Schepel, G. 17
Schimmelpenninck, R.J. 4
Schimmelpenninck v.d. Oye, A. 25
Schrieck, Van der 27
Sickesz. J. 26
Sloet, D.W.A. 20
Snijder, J. 42, 46
Star Numan, P.W. 16
Steger, C.A. 30
Stork, C.H. 43
Suringar, W.H. 44
Swieten, J. van 40
Taets van Amerongen 22
Tak van Poortvliet, J.P.R. 7
Veegens, De 16, 29
Veen, P. van der 18
Verheyen 19
Voorthuyzen, Van 21
Vries Azn., G. de 6
Viruly Verbruggen 14
Wap 41
Westerhoff, R. 12
Winkelman 43
Wintgene, W. 5
IJssel de Schepper, G.A. 14
Zijlker, J.F. 12
Beschrijving van de series en archiefbestanddelen
- Stukken verzameld door mr. Daniel van Eck., I.
  - Maatschappelijke werkzaamheden., A.
    - Stukken betreffende zijn school- en universitaire opleiding., 1819-1841; 1; 1 omslag
    - Akten van benoeming tot gemeentesecretaris, van inschrijving en eedsaflegging als advocaat en van benoeming tot ridder in de Orde van de Ned. Leeuw. (met bijlagen), 1841-1894; 2; 1 omslag
    - Opstellen van politieke en juridische aard door mr. Daniel van Eck. (gedrukt en geschreven), 1841-1892; 3; 1 omslag
    - Ingekomen en minuten van uitgaande brieven., 4-5; 2 omslagen
      - van/aan: A.R. Bel (2); W.H. Dullert (3); J. Heemskerk Azn. (2); Gouv. Gen. Loudon; mr. A.E.J. Modderman (2); mr. Polak Daniels; Gouv. Gen. O. van Rees (3); dr. Schaepman; jhr. J.G.H. van Tets van Goudriaan; Thorbecke (4); prof. H.W. Tijdeman; audientie a/h Hof (2). 1836-1888, 4
        Specificatie inliggend; de tussen () geplaatste cijfers geven het aantal aan.
      - van: gemeentebestuur van Middelburg; Ned. Protestantenbond; college ouderlingen N.H. kerk te Middelburg; Huldigingscommissie mr. D. v. Eck; Zeeuwsch Genootschap der Wetenschappen; Belg. Mij. v. Alg. Assurantiën; Mij. tot bevordering van Landbouw en Veeteelt in Zeeland; Mij. der Ned. Letterkunde te Leiden; Mij. tot Nut van 't Algemeen; Mij. Tuinbouw en Plantkunde; societijt "De besognekamer"; "Eensgezindheid"; "De Vriendschap"; "Societijt op het Plein"; Peace Society; Ver. tot bescherming v. dieren; Ver tot bevordering v. Volksonderwijs; Ver. v. gymnastiekonderwijzers. 1841-1893, 5
        Specificatie inliggend.
    - Stukken betreffende de liberale partij., 1848-1884; 6; 1 omslag
    - Stukken betreffende kiezers- en kiesverenigingen., 1853-1886; 7; 1 omslag
    - Stukken betreffende het lidmaatschap der Tweede Kamer der Staten-Generaal., 1878-1884; 8; 1 omslag
    - Pamfletten, schotschriften, spotprenten en politieke versjes., 1848-1888; 9; 1 omslag
    - Album met foto's van politici en anderen., 1861-1889; 9A; 137 foto's
      Niet raadpleegbaar
      Specificatie zie bijlage.
    - Album met handtekeningen bij een huldeblijk ter herinnering aan het 30 jarig lidmaatschap der 2e Kamer., 13-2-1879; 9B; 1 deel
  - Familie-aangelegenheden., B.
    - Ingekomen en minuten van uitgegane brieven van/aan: E.G. Alvarez; P. Alvarez; Adr. Beets; de Biberstein; mr. W.C Borsius; W. Borsius-Noske; D. Buyze; P.D. Buyze; Adr. v. Eck; H.J. v. Eck; S. de Heer; mevr. v.d. Koogh; A.F. Lammers; dr. F. Lieftinck; C. Makkers; C.M. Makkers-de Péval; J. Makkers; F. Morel; J. Noske; J. Noske-Buyze; P. Paulus; J, Poppe-v. Eck; Q.H. Poppe; J.J. Steinbuch; .J. Steinbuch-v. Eck., 1839-1883; 10; 1 omslag
    - Stukken betreffende testamentair executeurschap en deelgerechtigdheid in nalatenschappen., 1818-1896; 11-12; 2 omslagen
      - Stukken betreffende de nalatenschappen: Maria Wilhelmina van der Koogh; C.M. Makkers-de Péval; mr. Abraham Makkers, Adriaan Stuart Makkers, Cornelis Makkers, Jacob Makkers, Robert Stuart Makkers., 11
      - Stukken betreffende de nalatenschappen: Abraham Makkers- Cornelia Post, Jacob Makkers-Pieternella Pleyte., 12
    - Stukken betreffende zijn functies als toeziend voogd en curator., 1850-1894; 13; 1 omslag
      Betreft de kinderen Wildeboer, Beets, Steinbuch, H.J. v. Eck en de wed. Steinbuch-Scholten.
- Stukken verzameld door mr. Theodoor Guilliaam van Eck., II.
  - Familie-aangelegenheden., A.
    - Stukken betrekking hebbende op zijn vader, diens overlijden en nalatenschap., 1861-1905; 14; 1 omslag
    - Stukken betreffende zijn testamentair executeurschap over de nalatenschap C.M. v. Eck-Makkersen functie als toeziend voogd over de kinderen Persant Snoep., 1861-1921; 15; 1 omslag
    - Genealogisch-bibliographische gegevens betreffende de familie Van Eck en aanverwante geslachten., 1754-1792; 16; 1 omslag
  - Persoonlijke aangelegenheden., B.
    - Ingekomen brieven van: C.L van den Broeke; H. van den Broeke; prof. J.T. Buys; jhr. G.G. Calkoen; Louis Couperus; A.C. Crena de Jong; D. Crena de Jong; D.v. Eck; C.M. van Eck-Makkers; C.E. Keiser-Steinbuch; C.M. Makkers-de Péval; J. Makkers; J.Th.T. Modderman; W.D. Steinbuch; prof. J.Ph. Suyling; prof. P.J. Veth en T. Wildeboer., 1865-1926; 17
    - Diploma's, bul, en akte van eedsaflegging als advocaat en procureur. (met bijlagen), 1882-1911; 18; 1 omslag
    - Stukken betreffende lidmaatschappen., 1887-1934; 19; 1 omslag
    - Stukken betreffende zijn reis naar Palestina met de "Senegal" en het quarantaine-verblijf op Les Iles du Frioul in sept. 1901., 1901-1904; 20; 1 omslag